【裁判字號】    89,易,3903
【裁判日期】    891227
【裁判案由】    傷害
【裁判全文】
臺灣板橋地方法院刑事判決                        八十九年度易字第三九三號
    公  訴  人  臺灣板橋地方法院檢察署檢察官
    被      告  甲○○
右列被告因傷害案件，經檢察官提起公訴（八十九年度偵字第一六七八二號），本院
判決如左：
    主  文
甲○○傷害人之身體，處有期徒刑肆月，如易科罰金，以參佰元折算壹日。
菜刀壹把沒收。
    事  實
一、甲○○於民國八十九年七月二十四日晚上十一時許，在其位於臺北縣五股鄉○○
    路○段四八巷二號三樓之住處，因與乙○○就工程款問題發生口角，竟萌生傷害
    人身體之犯意，以其所有之菜刀砍向乙○○，造成乙○○受有左手掌開放性傷口
    併第四、第五指伸側肌腱斷裂及第五手掌骨粉碎性、開放性骨折之傷害。
二、案經告訴人乙○○訴由台北縣警察局蘆洲分局報告臺灣板橋地方法院檢察署檢察
    官偵查起訴。
    理  由
一、訊之被告甲○○矢口否認右揭犯行，辯以當時係告訴人乙○○要過來打伊，伊見
    桌上有菜刀，恐告訴人搶走，就先將菜刀拿起來，告訴人便上來搶菜刀，伊為了
    不讓其搶走就轉身，因而不慎割到告訴人左手，可能係因收刀力道較強，告訴人
    才會骨折云云。經查：被告與告訴人於右揭時地因工程款問題發生爭執口角，其
    後被告即持菜刀致告訴人受有左手掌開放性傷口併第四、第五指伸側肌腱斷裂及
    第五手掌骨粉碎性、開放性骨折之傷害，嗣被告即委請其妻弟李文龍將告訴人送
    醫救治等情，為被告自承在卷，並與告訴人之指述一致，復有慶生醫院驗傷診斷
    書附卷足憑，堪信其前開自白應與事實相符。被告雖否認有故意傷害之犯行，並
    以前開情詞置辯，惟按理若僅係不慎割傷，應止於皮肉損傷，僅刀傷之深淺長短
    範圍有所不同而已，然本件告訴人所受傷害除左手掌開放性傷口併第四、第五指
    伸側肌腱斷裂等肌肉傷害外，尚包括第五手掌骨粉碎性、開放性骨折之傷害，按
    人體骨骼甚為堅硬，苟非施加相當之外力，一般而言不致輕易發生骨折之情形，
    況本件告訴人所受之骨折傷害尚屬粉碎性、開放性骨折，尤見被告持刀揮砍之力
    道甚強，絕非不慎轉身所能致之，是被告所為上開辯解顯與事理相違，應屬事後
    圖卸之詞，不足採信。綜上，本件事證明確，被告犯行堪予認定。
二、核被告所為，係犯刑法第二百七十七條第一項傷害罪。爰審酌被告並無前科，此
    有臺灣高等法院檢察署刑案紀錄簡覆表在卷足按，其素行非劣、因細故爭執萌生
    傷害犯意之動機、所使用持刀揮砍之傷害手段、因而造成告訴人之傷害程度、及
    其犯罪後之態度等一切情狀，量處如主文所示之刑，並諭知易科罰金之標準，以
    示儆懲。所使用傷害告訴人之工具菜刀乙把，為被告所有並供本件犯罪所用之物
    ，業據被告供明在卷，雖未扣案，然亦無證據足認已然滅失，爰仍依刑法第三十
    八條第一項第二款之規定併為沒收之諭知。
三、末按被告請求傳訊證人張瑞芳，以茲證明告訴人係因向伊討工程款而發生衝突，
    及工程款已經解決，伊不可能因此而有傷害告訴人之意圖。然被告與告訴人確係
    因工程款問題而發生爭執，此經其二人陳明一致在卷，且張瑞芳於案發當時並不
    在場，亦由被告供述甚明，是以張瑞芳至多僅能說明告訴人向被告催討工程款在
    民事法律關係上是否有為理由，對本件傷害行為之事實則並無就其親自見聞所得
    可為證明之餘地，是自無傳訊之必要，附此敘明。
據上論斷，應依刑事訴訟法第二百九十九條第一項前段、刑法第二百七十七條第一項
、第四十一條、第三十八條第一項第二款，罰金罰鍰提高標準條例第一條前段、第二
條，判決如主文。
本案經檢察官謝宗甫到庭執行職務。
中      華      民      國      八十九    年    十二    月    二十七    日
                                  臺灣板橋地方法院刑事第二庭
                                          法  官  楊  博  欽
右正本證明與原本無異。
如不服本判決，應於判決送達後十日內，向本院提出上訴狀。
                                          書記官  韓  毓  寧
中      華      民      國      八十九    年    十二    月    二十七    日
附錄本案論罪科刑法條全文：
中華民國刑法第二百七十七條
傷害人之身體或健康者，處三年以下有期徒刑、拘役或一千元以下罰金。
犯前項之罪因而致人於死者，處無期徒刑或七年以上有期徒刑；致重傷者
，處三年以上十年以下有期徒刑。


司法院資訊處製作；財團法人民間司法改革基金會備份。
